【裁判字號】    99,易,1622
【裁判日期】    990615
【裁判案由】    竊盜
【裁判全文】
臺灣臺中地方法院刑事判決              99年度易字第1622號
公  訴  人  臺灣臺中地方法院檢察署檢察官
被      告  丙○○
上列被告因竊盜案件，經檢察官提起公訴（99年度偵緝字第873
號），本院判決如下：
    主    文
丙○○踰越安全設備竊盜，累犯，處有期徒刑捌月。
    犯罪事實
一、丙○○前曾於民國91年間因故買贓物案件，經本院以91年度
    易字第2480號刑事判決判處有期徒刑8月，於91年11月28日
    確定；又於92年間因竊盜案件，經本院以92年度易字第728
    號刑事判決判處有期徒刑10月，於92年5月12日確定；再於
    92年間因違反電信法案件，經本院以92年度訴字第1909號刑
    事判決判處有期徒刑5月，於92年10月20日確定；上開三案
    經定應執行刑為有期徒刑1年8月確定，入監服刑後，於93年
    8月5日執行完畢。
二、丙○○猶不知悔改，竟基於意圖為自己不法所有之犯意，於
    97年11月25日中午12時許，趁甲○○外出之際，自甲○○居
    住之臺中縣沙鹿鎮○○路120巷39號住宅後方，利用採光罩
    、冷氣機等支撐物，先攀爬至該住宅3樓，再踰越3樓後房間
    未上鎖窗戶之安全設備，進入甲○○上開住宅內（無故侵入
    住宅部分未據告訴），徒手竊取甲○○放置在2樓房間內之
    現金新臺幣（下同）25000元及價值約30000元之鑽石戒指1
    只，得手後，將鑽石戒指以5000元之價格加以變賣，現金部
    分則供己花用殆盡。嗣甲○○於同日返家後發現住宅內財物
    遭竊而報警處理，經警到場蒐證，在該住宅3樓後房間窗框
    內側採得指紋2枚，經送請比對結果，其中1枚指紋與丙○○
    之右食指指紋相符，始知悉上開竊盜行為係丙○○所為。
三、案經臺中縣警察局清水分局報請臺灣臺中地方法院檢察署檢
    察官偵查起訴。
    理    由
壹、證據能力之說明：
一、按被告以外之人（包括證人、鑑定人、告訴人、被害人及共
    同被告等）於審判外之陳述，雖不符刑事訴訟法第159條之1
    至之4等之規定，而經當事人於審判程序同意作為證據，法
    院審酌該言詞陳述或書面陳述作成時之情況，認為適當者，
    亦得為證據；當事人、代理人或辯護人於法院調查證據時，
    知有刑事訴訟法第159條第1項不得為證據之情形，而未於言
    詞辯論終結前聲明異議者，視為有前項之同意，同法第159
    條之5定有明文。立法意旨在於傳聞證據未經當事人之反對
    詰問予以核實，原則上先予排除。惟若當事人已放棄反對詰
    問權，於審判程序中表明同意該等傳聞證據可作為證據；或
    於言詞辯論終結前未聲明異議，基於尊重當事人對傳聞證據
    之處分權，及證據資料愈豐富，愈有助於真實發見之理念，
    且強化言詞辯論主義，使訴訟程序得以順暢進行，上開傳聞
    證據亦均具有證據能力。查本案被害人甲○○於警詢時之指
    述，及警方製作之現場勘查報告1份、刑事案件證物採驗紀
    錄表1份、臺中縣警察局清水分局明秀派出所受理各類案件
    紀錄表1份（見警卷第2至3、5至16、19頁），查無符合刑事
    訴訟法第159條之1至之4之情形，然其內容業經本院審理時
    予以提示並告以要旨，並經檢察官、被告表示意見，當事人
    已知上述證據乃傳聞證據，然表示不爭執其證據能力，且同
    意以之作為證據（見本院審判筆錄第3頁），本院審酌認為
    以之作為本案之證據亦屬適當，而有證據能力。
二、復按由於司法警察機關調查中之案件，或有量大或急迫之情
    形，為因應實務之現實需求，認為當然有鑑定之必要者，基
    於檢察一體原則，得由該管檢察長對於轄區內之案件，以事
    前概括選任鑑定人或囑託鑑定機關（團體）之方式，俾便轄
    區內之司法警察官、司法警察對於調查中之此類案件，得即
    時送請事前已選任之鑑定人或囑託之鑑定機關（團體）實施
    鑑定，業經法務部於92年9月1日以法檢字第0920035083號函
    釋在案。又依臺灣高等法院檢察署檢察長概括選任鑑定機關
    名冊所載，內政部警政署刑事警察局為臺灣高等法院檢察署
    檢察長概括選任為指紋鑑定之機關。故本案由臺中縣警察局
    清水分局送請內政部警政署刑事警察局所為98年1月14日刑
    紋字第0980000163號鑑驗書（見警卷第17頁背面至18頁），
    自具有證據能力。
貳、實體部分：
一、訊據被告丙○○對於上開犯罪事實坦承不諱，核與其於偵訊
    中供述相符，並經被害人甲○○於警詢時指述綦詳，並有現
    場勘查報告1份、刑事案件證物採驗紀錄表1份、臺中縣警察
    局清水分局明秀派出所受理各類案件紀錄表1份及內政部警
    政署刑事警察局所為98年1月14日刑紋字第0980000163號鑑
    驗書1份在卷可稽，足見被告上開自白確與事實相符，其上
    揭踰越安全設備竊盜之犯行，事證明確，洵堪認定。
二、按刑法第321條第1項第2款規定將「門扇」、「牆垣」、「
    其他安全設備」並列；則所謂「門扇」應專指門戶而言，指
    分隔住宅或建築物內外之出入口大門而言。而所謂「其他安
    全設備」，指門扇、牆垣以外，依社會通常觀念足認為防盜
    之一切設備者，即屬相當（最高法院著有25年上字第4168號
    判例參照）；窗戶具有防閑之效用，依社會通常之觀念，屬
    於維護安全之防盜設備，自屬同條文規定之安全設備，此有
    最高法院64年度第4次刑庭庭推總會議決議（一）之見解可
    資參照。是核被告所為，係犯刑法第321條第1項第2款之踰
    越安全設備竊盜罪。又被告前曾於91年間因故買贓物案件，
    經本院以91年度易字第2480號刑事判決判處有期徒刑8月，
    於91年11月28日確定；又於92年間因竊盜案件，經本院以92
    年度易字第728號刑事判決判處有期徒刑10月，於92年5月12
    日確定；再於92年間因違反電信法案件，經本院以92年度訴
    字第1909號刑事判決判處有期徒刑5月，於92年10月20日確
    定；上開三案經定應執行刑為有期徒刑1年8月確定，入監服
    刑後，於93年8月5日執行完畢之事實，有臺灣高等法院被告
    前案紀錄表及臺灣臺中地方法院檢察署刑案資料查註紀錄表
    各1份在卷可參，其受有期徒刑之執行完畢後，5年以內再故
    意犯本案有期徒刑以上之罪，為累犯，應依刑法第47條第1
    項之規定，加重其刑。爰審酌被告素行不佳，猶不知深切惕
    勵悔改，以正當方法賺取財物，竟為貪取不法利益竊取他人
    財物，圖不勞而獲，造成被害人甲○○財物損失，危害社會
    治安秩序情節非輕，然兼酌被告於92年間所犯之連續加重竊
    盜行為有8件而遭量處有期徒刑10月，有本院92年度易字第
    782號刑事判決1份附卷可佐，而於本案之加重竊盜行為僅1
    件，相較之下，本案造成之損害較輕，再參以被告犯罪動機
    、目的、手段、被告犯罪後始終坦承犯行之態度、智識程度
    等一切情狀，量處如主文所示之刑，以示懲儆。
據上論斷，應依刑事訴訟法第299條第1項前段，刑法第321條第1
項第2款、第47條第1項，判決如主文。
本案經檢察官乙○○到庭執行職務
中    華    民    國    99    年    6     月    15    日
                  刑事第三庭    法  官  周瑞芬
以上正本證明與原本無異。
如不服本判決應於收受判決後10日內向本院提出上訴書狀，並應
敘述具體理由；其未敘述上訴理由者，應於上訴期間屆滿後20日
內向本院補提理由書（均須按他造當事人之人數附繕本）「切勿
逕送上級法院」。
                                書記官  孫立文
中    華    民    國    99    年    6     月    15    日
附錄本案論罪科刑法條
刑法第321條：
  犯竊盜罪而有左列情形之一者，處6月以上、5年以下有期徒刑
  ：
  一、於夜間侵入住宅或有人居住之建築物、船艦或隱匿其內而
      犯之者。
  二、毀越門扇、牆垣或其他安全設備而犯之者。
  三、攜帶兇器而犯之者。
  四、結夥三人以上而犯之者。
  五、乘火災、水災或其他災害之際而犯之者。
  六、在車站或埠頭而犯之者。
  前項之未遂犯罰之。

司法院資訊處製作；財團法人民間司法改革基金會備份。
